臺灣彰化地方法院刑事判決
111年度易緝字第14號
公  訴  人  臺灣彰化地方檢察署檢察官 
被      告  SUPARMO(中文名：蘇打墨)



上列被告因加重竊盜案件，經檢察官提起公訴（108年度偵字第1
1421號），被告於準備程序中就被訴事實為有罪之陳述，經告知
簡式審判程序之旨，並聽取公訴人、被告之意見後，本院裁定改
依簡式審判程序審理，判決如下：
    主    文
SUPARMO犯結夥三人以上竊盜罪，共36次，各處有期徒刑6月，如
易科罰金，均以新臺幣1,000元折算壹日。應執行有期徒刑1年，
如易科罰金，以新臺幣1,000折算壹日。緩刑2年。
    犯罪事實
一、SUPARMO(下稱其中文名蘇打墨）與陳志福、盧柏諺、黃建華
    、RUDIN（下稱其中文名努丁）、DEDI HERMAWAN（下稱其中
    文名阿迪），於民國106年至107年間均為址設彰化縣○○鄉鎮
    ○路00號之高碳特殊鋼鐵股份有限公司（下稱高碳公司）之
    員工（陳志福、盧柏諺、黃建華、努丁、阿迪所涉本案犯行
    均已判決確定）。盧柏諺及黃建華擔任組長，兩人輪流於早
    、晚班指揮工廠內之外籍移工工作任務。陳志福見公司之鐵
    板在裁切時，會剩餘小塊鐵板及下角鐵料，如予以回收變賣
    將有利可圖，遂與盧柏諺及黃建華謀議，由盧柏諺及黃建華
    指揮願意配合之外籍移工於白日將公司下角鐵料準備妥當，
    陳志福則於夜間駕駛大貨車、或請不知情之友人黃愈富前來
    載運下角鐵料拿去變賣，所得金額由陳志福、盧柏諺及黃建
    華三人平分，三人再拿出一點金額購買飲料、香菸等物酬謝
    協助之外籍移工。蘇打墨、陳志福、盧柏諺、黃建華、努丁
    、阿迪等人共同意圖為自己不法之所有，基於結夥三人以上
    之加重竊盜犯意聯絡，依上開方式，自民國106年8月間某日
    起迄107年8月25日止（扣除107年5月25日至6月17日蘇打墨
    出境期間），以每月3至4次頻率，並扣除年終盤點及高碳公
    司股權變動期間，共計得手36次，所變賣所得金額約新臺幣
    （下同）50、60萬元，每次均由陳志福、盧柏諺、黃建華朋
    分。
二、案經高碳公司委任周玉蘭律師訴由彰化縣警察局溪湖分局報
    告臺灣彰化地方檢察署檢察官偵查起訴。
    理    由
一、上揭犯罪事實，業據被告蘇打墨於警詢及本院準備程序、審
    理中坦白承認，核與共同被告即證人陳志福、盧柏諺、黃建
    華、努丁、阿迪所述之情節相符，並有和解書、電話通聯查
    詢資料及車輛詳細資料報表、銷贓地點查證照片、告訴人高
    碳公司基本資料、乙通紡織有限公司基本資料、監視器畫面
    光碟及收據、自白書及監視器翻拍照片等附卷可稽，並經本
    院於審理109年度易字第788號案件中勘驗上開監視器影像，
    製有勘驗筆錄附於該卷，足認被告自白與事實相符，應可採
    信。從而，本案事證明確，被告犯行堪以認定，應依法論科
    。
二、論罪科刑：
　㈠被告行為後，刑法第321條第1項於108年5月29日修正公布，
    並於同年月31日發生效力。被告行為時刑法第321條第1項原
    規定：「犯竊盜罪而有下列情形之一者，處6 月以上、5年
    以下有期徒刑，得併科10萬元以下罰金：一、侵入住宅或有
    人居住之建築物、船艦或隱匿其內而犯之者。二、毀越門扇
    、牆垣或其他安全設備而犯之者。三、攜帶兇器而犯之者。
    四、結夥三人以上而犯之者。五、乘火災、水災或其他災害
    之際而犯之者。六、在車站、埠頭、航空站或其他供水、陸
    、空公眾運輸之舟、車、航空機內而犯之者。」；修正後刑
    法第321條第1項規定：「犯前條第1項、第2項之罪而有下列
    情形之一者，處6月以上5年以下有期徒刑，得併科50萬元以
    下罰金：一、侵入住宅或有人居住之建築物、船艦或隱匿其
    內而犯之。二、毀越門窗、牆垣或其他安全設備而犯之。三
    、攜帶兇器而犯之。四、結夥三人以上而犯之。五、乘火災
    、水災或其他災害之際而犯之。六、在車站、港埠、航空站
    或其他供水、陸、空公眾運輸之舟、車、航空機內而犯之。
    」經比較新舊法結果，修正後刑法第321條第1項規定並未較
    有利於被告，應依刑法第2條第1項前段規定，適用行為時即
    修正前刑法第321條第1項之規定論處。
  ㈡核被告所為，均係犯修正前刑法第321條第1項第4款之結夥三
    人以上竊盜罪。
  ㈢被告與陳志福、盧柏諺、黃建華、努丁、阿迪等人間就上開
    犯行，有犯意聯絡及行為分擔，為共同正犯。
  ㈣被告上開36次犯行間，犯意各別，行為互殊，應分論併罰。
  ㈤爰審酌被告為外籍移工，且僅為聽命行事，並僅獲得請喝飲
    料等微薄利益；且於遭高碳公司察覺後即自白犯行，並均與
    高碳公司達成和解，在高碳公司提出告訴前即已賠償高碳公
    司損害，高碳公司不旦表示不欲追究被告之責任，並於偵查
    中請檢察官給予被告緩起訴處分，於本院審理時亦同意給予
    被告緩刑等情；兼衡被告高中畢業之智識程度，目前到新北
    之工廠工作等一切情況，分別量處如主文所示之刑，並諭知
    易科罰金之折算標準；另審酌本案犯罪計畫、手法、共犯、
    竊取之物品及被害人均相同，且本案均為查獲前所犯之罪，
    兼衡其他定應執行刑所應考量之一切情況，定應執行刑如主
    文所示，並諭知易科罰金之折算標準。
三、被告未曾因故意犯罪受有期徒刑以上刑之宣告，有臺灣高等
    法院被告前案紀錄表在卷可憑，其等因一時失慮，致罹刑章
    ，犯後已坦承犯行，與告訴人高碳公司達成和解，並已賠償
    告訴人，信經此偵審教訓，當知所警惕，而無再犯之虞。本
    院審酌後認被告所宣告之刑以暫不執行為適當，爰宣告緩刑
    2年，以啟自新。
四、本案犯罪所得，被告所獲利益輕微，且已得告訴人之諒解，
    並賠償告訴人18,000元等情，有和解書在卷可查，已遠高於
    其不法所得。是本件如再予以沒收被告之犯罪所得，對被告
    實屬過苛，故被告之犯罪所得均不予沒收。
五、據上論斷，應依刑事訴訟法第273條之1第1項、第299條第1
    項前段，判決如主文。
本案經檢察官楊聰輝提起公訴，檢察官陳昭蓉到庭執行職務。
中　　華　　民　　國　　111 　年　　6 　　月　　30　　日
                  刑事第二庭        法  官  陳怡潔
以上正本證明與原本無異。
如不服本判決應於收受判決後20日內，向本院提出上訴書狀，並
應敘述具體理由。其未敘述上訴理由者，應於上訴期間屆滿後20
日內向本院補提理由書(均須按他造當事人之人數附繕本)「切勿
逕送上級法院」。
告訴人或被害人對於判決如有不服具備理由請求檢察官上訴者，
其上訴期間之計算係以檢察官收受判決正本之日期為準。
中　　華　　民　　國　　111 　年　　6 　　月　　30　　日
                                    書記官  謝儀潔

附錄本案論罪科刑法條：
修正前中華民國刑法第321條
犯竊盜罪而有下列情形之一者，處6月以上、5年以下有期徒刑，
得併科新臺幣10萬元以下罰金：
　　一、侵入住宅或有人居住之建築物、船艦或隱匿其內而犯之
        者。
　　二、毀越門扇、牆垣或其他安全設備而犯之者。
　　三、攜帶兇器而犯之者。
　　四、結夥三人以上而犯之者。
　　五、乘火災、水災或其他災害之際而犯之者。
　　六、在車站、埠頭、航空站或其他供水、陸、空公眾運輸之
        舟、車、航空機內而犯之者。
前項之未遂犯罰之。